臺灣桃園地方法院刑事判決
109年度審訴字第2246號
公  訴  人  臺灣桃園地方檢察署檢察官
被      告  陳華軍




上列被告因違反毒品危害防制條例案件，經檢察官提起公訴（10
9年度偵字第23927號），被告於本院準備程序進行中，就被訴事
實為有罪之陳述，經本院告知簡式審判程序意旨，並聽取當事人
意見後，本院合議庭裁定由受命法官獨任依簡式審判程序審理，
判決如下：
    主  文
陳華軍持有第二級毒品純質淨重二十公克以上，處有期徒刑玖月
。
扣案如附表二所示之物，均沒收銷燬之。
    事實及理由
一、本案犯罪事實，除將起訴書如附表一「原記載內容」欄所示
    之記載，更正如附表一「更正後內容」欄所示外，其餘均引
    用起訴書之記載（如附件）。
二、證據名稱：
  ㈠被告陳華軍於警詢、偵訊及本院審理時之自白。
  ㈡交通部民用航空局航空醫務中心109年4月20日航藥鑑字第000
    0000號、第0000000Q號毒品鑑定書、桃園市政府警察局刑事
    警察大隊搜索扣押筆錄暨扣押物品目錄表、查獲現場照片。
三、論罪科刑：
  ㈠按行為後法律有變更者，適用行為時之法律，但行為後之法
    律有利於行為人者，適用最有利於行為人之法律，刑法第2
    條第1項定有明文。本案被告於行為後，毒品危害防制條例
    第11條規定於109年1月15日公布修正，於109年7月15日生效
    施行。然毒品危害防制條例第11條第4項之規定並未修正，
    而既然新舊法處罰之輕重相同，即無比較適用之問題，非刑
    法第2條所指之法律有變更，即無本條之適用，應依一般法
    律適用原則，適用裁判時法（最高法院95年度第21次刑事庭
    會議、107年度台上字第4438號判決意旨、臺灣高等法院暨
    所屬法院95年法律座談會刑事類提案16號、第18號參照）。
  ㈡核被告所為，係犯毒品危害防制條例第11條第4項之持有第二
    級毒品純質淨重20公克以上罪。  
  ㈢爰審酌被告明知甲基安非他命係屬毒品危害防制條例所列管
    之第二級毒品，竟仍持有甲基安非他命純質淨重36.7058公
    克，數量龐大，實屬不該。兼衡其犯罪之動機、目的、手段
    、素行、持有毒品之數量及其犯罪後坦承犯行，態度尚可等
    一切情狀，量處如主文所示之刑，以示懲儆。
四、沒收部分：
　㈠扣案如附表二所示之毒品，係供被告本案持有所查獲之毒品
    ，不問屬於被告與否，均應依毒品危害防制條例第18條第1
    項前段規定，宣告沒收銷燬之。另包裝前揭毒品之包裝袋，
    因與其內之毒品，難以析離，且無析離之實益與必要，應一
    併沒收銷燬之；至毒品送鑑耗損之部分，既已滅失，自無庸
    宣告沒收銷燬，併此敘明。
　㈡扣案如附表三所示之物，被告業已拋棄該等物品之所有權（
    見109年度偵字第23927號卷第88頁），則上開物品已非被告
    所有，又非違禁物，自不得宣告沒收，應由執行單位依法處
    理，併予敘明。
　㈢至其餘扣案物，經核均與本案無關，爰不予宣告沒收，末此
    敘明。
五、應適用之法條：
    刑事訴訟法第273條之1第1項、第299條第1項前段、第310條
    之2、第454條第2項，毒品危害防制條例第11條第4項、第18
    條第1項前段。
六、如不服本判決應於收受判決後20日內向本院提出上訴書狀，
    並應敘述具體理由。其未敘述上訴理由者，應於上訴期間屆
    滿後20日內向本院補提理由書（均須按他造當事人之人數附
    繕本）「切勿逕送上級法院」。
本案經檢察官劉仲慧到庭執行職務。
中　　華　　民　　國　　111 　年　　 2　　月　　16　　日
                  刑事審查庭  法  官  呂曾達
以上正本證明與原本無異。
如不服本判決應於收受判決後20日內向本院提出上訴書狀，並應
敘述具體理由。其未敘述上訴理由者，應於上訴期間屆滿後20日
內向本院補提理由書(均須按他造當事人之人數附繕本)「切勿逕
送上級法院」。 
　　　　　　　　　　　　　　　書記官　楊淨雲
中　　華　　民　　國　　111 　年　　2 　　月　　17　　日
附錄本案論罪科刑依據之法條：
毒品危害防制條例第11條第4項
持有第一級毒品者，處3年以下有期徒刑、拘役或新臺幣30萬元
以下罰金。
持有第二級毒品者，處2年以下有期徒刑、拘役或新臺幣20萬元
以下罰金。
持有第一級毒品純質淨重十公克以上者，處1年以上7年以下有期
徒刑，得併科新臺幣1百萬元以下罰金。
持有第二級毒品純質淨重二十公克以上者，處6月以上5年以下有
期徒刑，得併科新臺幣70萬元以下罰金。
持有第三級毒品純質淨重五公克以上者，處2年以下有期徒刑，
得併科新臺幣20萬元以下罰金。
持有第四級毒品純質淨重五公克以上者，處1年以下有期徒刑，
得併科新臺幣10萬元以下罰金。
持有專供製造或施用第一級、第二級毒品之器具者，處1年以下
有期徒刑、拘役或新臺幣10萬元以下罰金。
附表一：
欄別 原記載內容 更正後內容 犯罪事實欄一、第2至3行 仍基於持有第二級毒品純質淨重20公克以上之犯意 仍基於與陳銘煌共同持有第二級毒品純質淨重20公克以上之犯意 犯罪事實欄一、第4行 陳明煌 陳銘煌 
附表二：
應沒收銷燬之物：   編號 扣押物品 備註 1 第二級毒品甲基安非他命22包（含包裝袋22只） ㈠白色透明結晶22包，檢驗結果檢出第二級毒品甲基安非他命成分（驗前總毛重51.4900公克，驗前淨重45.6540公克，取樣0.0605公克鑑定用罄，驗餘淨重45.5935公克），純度為80.4%，純質淨重36.7058公克。 ㈡有交通部民用航空局航空醫務中心109年4月20日航藥鑑字第0000000號、0000000Q號毒品鑑定書在卷可稽（見109年度偵字第23927號卷第31頁至第33頁）。 
附表三：
不予沒收之物：    編號 扣押物品 數量 備註 1 吸食器 2組 被告業已拋棄所有權，已非被告所有，又非屬違禁物，自不得宣告沒收。 2 玻璃球 1顆  
附件：
臺灣桃園地方檢察署檢察官起訴書
                                    109年度偵字第23927號
　　被　　　告　陳華軍　男　55歲（民國00年00月00日生）
　　　　　　　　　　　　住桃園市○○區○○街00巷0○0號
　　　　　　　　　　　　居桃園市○○區○○○街00○0號5樓
　　　　　　　　　　　　　之C室
　　　　　　　　　　　　國民身分證統一編號：Z000000000號
上列被告因違反毒品危害防制條例案件，業經偵查終結，認應提
起公訴，茲敘述犯罪事實及證據並所犯法條如下：
　　　　犯罪事實
一、陳華軍明知甲基安非他命係毒品危害防制條例所列管之第二
    級毒品，依法不得持有，仍基於持有第二級毒品純質淨重20
    公克以上之犯意，於民國109年3月19日前1個月之某時許，
    在不詳處所，以新臺幣7萬元代價，向陳明煌（陳明煌所涉
    違反毒品危害防制條例罪嫌，由本署另案偵辦中）取得甲基
    安非他命22包（含袋毛重共計51.4900公克、純質淨重共計3
    6.7058公克）而持有之。嗣於109年3月18日下午2時15分許
    ，為警在桃園市○○區○○○街00○0號5樓C室查獲，並扣得前揭
    第二級毒品甲基安非他命22包（另扣得之第一級毒品海洛因
    香菸1支、吸食器2組、玻璃球1顆及分裝袋2包，為其施用毒
    品所剩及所用，由本署另以109年度毒偵字第2298號偵辦處
    理）。
二、案經桃園市政府警察局刑事警察大隊報告偵辦。
　　　　證據並所犯法條
一、證據清單暨待證事實：
編號 證據名稱 待證事實 1 被告陳華軍於警詢及本署偵訊中之供述 被告坦承於前揭時、地，持有上開扣案之第二級毒品甲基安非他命22包之事實。 2 交通部民用航空局航空醫務中心航藥鑑字第0000000號、0000000Q號毒品鑑定書各1紙 上揭扣案之甲基安非他命22包，其純質淨重共計36.7058公克之事實。 3 桃園市政府警察局刑事警察大隊搜索扣押筆錄、扣押物品目錄表各1份，及扣案之第二級毒品甲基安非他命22包 被告持有上開扣案物之事實。 
二、核被告所為，係犯毒品危害防制條例第11條第4項之持有第
    二級毒品純質淨重20公克以上罪嫌。至扣案之第二級毒品甲
    基安非他命22包，請依同條例第18條第1項前段規定宣告沒
    收並諭知銷燬。
三、依毒品危害防制條例第23條第2項、刑事訴訟法第251條第1
    項提起公訴。
　　此　致
臺灣桃園地方法院
中　　華　　民　　國　 109　　年　　9 　　月　　28　　日
　　　　　　　　　　　　　　　檢  察  官  賴瀅羽
本件證明與原本無異
中　　華　　民　　國　 109　　年　  11    月     4    日
                              書  記  官  夏鴻鈞
所犯法條：
毒品危害防制條例第第11條第4項
持有第一級毒品者，處3年以下有期徒刑、拘役或新臺幣5萬元以
下罰金。
持有第二級毒品者，處2年以下有期徒刑、拘役或新臺幣3萬元以
下罰金。
持有第一級毒品純質淨重十公克以上者，處1年以上7年以下有期
徒刑，得併科新臺幣1百萬元以下罰金。
持有第二級毒品純質淨重二十公克以上者，處6月以上5年以下有
期徒刑，得併科新臺幣70萬元以下罰金。
持有第三級毒品純質淨重二十公克以上者，處3年以下有期徒刑
，得併科新臺幣30萬元以下罰金。
持有第四級毒品純質淨重二十公克以上者，處1年以下有期徒刑
，得併科新臺幣10萬元以下罰金。
持有專供製造或施用第一級、第二級毒品之器具者，處1年以下
有期徒刑、拘役或新臺幣1萬元以下罰金。